最高法院刑事判決　　　　　　九十四年度台上字第三二九一號
　　上　訴　人　乙○○
　　　　　　　　　　　　厝路1.
　　　　　　　　甲○○
　　　　　　　　　　　　春路1.
　　共　　　同
　　選任辯護人　張慶宗律師
上列上訴人等因偽造文書案件，不服台灣高等法院台南分院中華
民國九十三年八月四日第二審更審判決（九十二年度上更(一)字第
二０四號，起訴案號：台灣嘉義地方法院檢察署八十八年度偵字
第五九三七號），提起上訴，本院判決如下：
    主  文
上訴駁回。
    理  由
按刑事訴訟法第三百七十七條規定：上訴於第三審法院，非以判
決違背法令為理由，不得為之。是提起第三審上訴，應以原判決
違背法令為理由，係屬法定要件。且必須依據卷內資料為具體之
指摘，並足據以辨認原判決已具備違背法令之形式，始屬相當。
本件原判決認定上訴人乙○○、甲○○有原判決事實欄所載犯行
，因而撤銷第一審關於上訴人等科刑部分之判決，改判依牽連犯
關係，從一重論處上訴人等共同連續行使偽造私文書，足以生損
害於他人罪刑，並諭知應於刑之執行完畢或赦免後，令入勞動場
所強制工作年。已敘明所憑證據及認定理由。對於上訴人等否
認犯罪之所辯，何以係卸責之詞，均不足採信，並已依據卷內資
料，逐一指駁、說明。且敘明公訴人雖未就上訴人等買受原判決
附表二之存摺；為刻原判決附表七之一編號８、１０、、、
、、、附表七之二及附表七之三之印章；行使原判決附表十
五編號１、附表十六編號１、附表十七、附表十八、附表二十四
之偽造私文書及行使變造特種文書之犯罪事實予以論列，惟此部
分與公訴人前開起訴有罪部分，分別有連續犯及牽連犯之裁判上
一罪關係，為起訴效力所及，法院自得併予審理。另說明辯護人
請求將原判決附表八編號１至４之申請書、專案合約書；並向泛
亞銀行中港分行調取楊祥忍開戶之錄影帶及開戶資料；連同第0
000000000、0000000000號行動電話服務申
請書上莊文正、何華洲署押送法務部調查局筆跡鑑定。及向內政
部戶政司函查身分證遺失登報之規定何時廢除；暨傳訊被害人陳
貴珍、周惠梅、程啟成、陳建宏、黃許秀季、邱鴻益、詹國材、
趙翠華、賴進城為證，因本件事證明確，經核均非必要，綦詳。
所為合法之事實認定，俱有卷內證據資料足憑，從形式上觀察，
並無違背法令之情形存在。上訴意旨略稱：乙○○於民國九十年
三月間涉犯偽造文書等案件，經台灣台北地方法院檢察署以九十
年度偵字第一七三二三號；九十年五月間至九十一年一月間涉犯
常業詐欺等案件，由台灣士林地方法院檢察署以九十一年度偵字
第八二九一號、第一一九二四號；九十一年五月間涉犯詐欺案件
，由台灣嘉義地方法院檢察署以九十一年度偵字第六九九七號，
移送原審併案審理。而於九十二年十二月四日涉犯偽造文書等案
件，經台灣高雄地方法院檢察署偵辦中，上述各案之犯罪時間分
別為九十年三月、五月、九十一年一月、五月間，並持續至九十
二年十二月四日遭逮捕前，犯罪態樣與本件相同，時間復密切連
接，應有連續犯或牽連犯之裁判上一罪關係，為同一案件，狀請
原審向台灣高雄地方法院檢察署調卷併辦審理，原審未予調查、
說明，顯有刑事訴訟法第三百七十九條第十款應於審判期日調查
之證據未予調查之違法云云。查台灣台北地方法院檢察署以九十
年度偵字第一七三二三號移送併案審理部分，原判決已加審酌，
於理由內說明該部分為起訴效力所及，自得併予審理。而其餘由
台灣士林地方法院檢察署以九十一年度偵字第八二九一號、第一
一九二四號；及台灣嘉義地方法院檢察署以九十一年度偵字第六
九九七號移送併案審理部分，均與本件有罪判決部分，無連續犯
之裁判上一罪關係，無從併案審理，應退回由檢察官另行偵辦，
已於理由內敘明。另台灣高雄地方法院檢察署偵辦中之偽造文書
等案件，據乙○○所指其犯罪時間既在九十二年十二月四日，與
本件犯罪，在時間上難認有密接性，矧該檢察署並未移送所偵辦
之有關乙○○涉犯偽造文書等案件併案審理。原審雖未調卷併辦
，復未於理由內有所說明，其所踐行之訴訟程序，固稍有欠洽，
但顯然於判決無影響，依刑事訴訟法第三百八十條規定亦不得為
上訴第三審理由。又乙○○於原審準備程序辯稱伊於嘉義市第一
警察分局北鎮派出所偵訊時遭到刑求，警訊之自白不實在一節，
何以不足採信，已依據卷內證據資料，詳加指駁。況原審並非以
乙○○於警訊時之自白作為有罪判決之唯一證據，並已調查其他
必要之證據，察與事實相符，於理由內詳加說明。再原審雖未傳
訊時任該派出所之主管調查，亦未調取錄音帶勘驗。但乙○○於
原審並未就此部分請求調查，執此爭執，顯非依據卷內資料執為
指摘之適法上訴第三審理由。衡以上述說明，應認上訴人等之上
訴均為違背法律上之程式，予以駁回。
據上論結，應依刑事訴訟法第三百九十五條前段，判決如主文。
中　　華　　民　　國　九十四　年　　六　　月　 十七 　日
                      最高法院刑事第十一庭
                          審判長法官  洪　清　江
                                法官  石　木　欽
                                法官  李　伯　道
                                法官  林　勤　純
                                法官  花　滿　堂
      本件正本證明與原本無異
                                      書  記  官
中　　華　　民　　國　九十四　年　　六　　月　二十四　日
                                                      Ｅ
